#### Contato

cmsvaz@outlook.com

www.linkedin.com/in/carlosvaz-78632647 (LinkedIn)

## Principais competências

Microsoft Office Project Management Microsoft Project

## Languages

Português (Native or Bilingual) Inglês (Limited Working) Francês (Elementary)

### Certifications

Técnico Responsável por Instalações Eléctricas

Técnico Responsável por Infraestruturas de Telecomunicações em Urbanizações (ITUR)

Curso de Formação Pedagógica de Formadores CCP (ex-CAP)

Técnico Responsável por Infraestruturas de Telecomunicações em Edifícios (ITED)

# Carlos Vaz

Export Manager da empresa Legrand Eléctrica S.A.

Lisbon Area, Portugal

## Resumo

Mais de 20 anos de experiência ao nível técnico e comercial. Gestão de relações com clientes.

Responsável de departamento. Gestão de projectos e equipas. Vastos conhecimentos em postos de transformação, grupos electrogéneos e unidades de energia socorrida (UPS), data centers, redes estruturadas, sistemas de segurança

## Experiência

Legrand Eléctrica S.A. Export Manager setembro de 2015 - Present Lisboa e África Lusofona

Desenvolvimento da quota de mercado do Grupo Legrand em Africa Lusófona. Gestão da Carteira de Clientes, Supervisão dos Objectivos. Responsável pela elaboração e preparação de propostas.

Legrand Eléctrica S.A.

19 anos 11 meses

Equipa Especialistas - Técnico Comercial Sénior março de 2011 - Present

Carcavelos, Portugal

- Cumprimento dos objectivos da equipa de especialistas, com foco nas soluções e equipamentos de valor acrescentado, salientando as soluções de corte e protecção de instalações eléctricas; gestão técnica de edifícios; gestão e eficiência energética; centros de dados e redes estruturadas.
- Assessoria técnica, garantindo os objectivos de vendas e a correcta implementação das soluções de instalações especiais.
- Gestão das relações com os clientes investidores, gabinetes de engenharia, instaladores e rede vendas.

Gestor de Obra - Técnico Comercial Sénior março de 2004 - março de 2011 (7 anos 1 mês)

Carcavelos, Portugal

- Gestão das relações com o cliente, os prescritores e instaladores com foco nas soluções de corte e protecção de instalações eléctricas, gestão de energia, compensação de energia reactiva, sistemas de redes estruturadas de voz dados e imagem (ITED, ITUR).
- Prescrição de soluções técnicas especificas em caderno de encargos e assessoria às obras.
- Planeamento, orçamentação e negociação de propostas.

#### Assessor Técnico

março de 2000 - março de 2004 (4 anos 1 mês)

Carcavelos, Portugal

- Responsável pelo serviço pós-venda da marca Bticino do Grupo Legrand.
- Apoio à prescrição de soluções e equipamentos em caderno de encargos.
- Formação de colaboradores de gabinetes de projecto, Instaladores equipas de vendas.
- Elaboração e negociação de propostas.

Crown Cork & Seal De Portugal-embalagens SA

Manutenção - Chefia do Departamento de Manutenção Eléctrica, Electrónica e AVAC

março de 1998 - março de 2000 (2 anos 1 mês)

Alcochete, Portugal

Coordenação do Departamento de Manutenção. Principais responsabilidades:

- Manutenção da unidade industrial em laboração continua em todas as suas componentes.
- Elaboração e cumprimento do plano de manutenção.
- Cumprimento dos objectivos da manutenção, salientando os custos de manutenção e os tempos de paragem.
- Manutenção da infraestrutura industrial, escritótios e novas instalações.
- Gestão de contratos de manutenção com fornecedores.
- Gestão de energia e eficiência energética.
- Acompanhar o plano de higiene, segurança e ambiente para assegurar o cumprimento de mesmo.

#### Pararede

Gestor de Produto

maio de 1996 - maio de 1998 (2 anos 1 mês)

Lisboa, Portugal

Gestor de produto de Redes Estruturadas. Principais responsabilidades:

 Planeamento, orçamentação e controlo de custos, salientando os concursos públicos.

- Coordenação e gestão das equipas em obra, garantindo o planeamento, orçamento e controlo de custos.
- Gestão das relações com o cliente, fornecedores e subempreiteiros.
- Elaboração de relatórios periódicos da actividade.

Estado Maior da Força Aérea (EMFA) - Força Aérea Portuguesa Manutenção - Adjunto do Chefe do Sector Eléctrico abril de 1994 - maio de 1996 (2 anos 2 meses)

Alfragide, Portugal

- Manutenção das instalações eléctricas, da rede de média tensão em anel com os postos de transformação e posto de seccionamento, grupo electrogéneo de 1600kVA e unidades de energia socorrida (UPS).
- Manutenção das infraestruturas telefónicas do EMFA e comunicações entre unidades militares via micro-ondas.
- Manutenção das instalações de aquecimento central e confecção de alimentos, geradores e subestação vapor, caldeiras de águas quentes sanitárias.
- Cumprimento dos objectivos da manutenção, cumprimento os planos de manutenção preventiva e correctiva.

Escola Militar de Electromecânica - Força Aérea Portuguesa Formador - Laboratórios de Trabalhos Práticos maio de 1992 - abril de 1994 (2 anos)

Paço de Arcos, Portugal

- Formador nas disciplinas de Electricidade Geral, Automatismos Industriais e Máquinas Eléctricas.
- Formador nas disciplinas de Instalações Eléctricas e Bobinagem.

Escola Militar de Electromecânica - Força Aérea Portuguesa Manutenção – Adjunto do Chefe dos Serviços Eléctricos novembro de 1988 - maio de 1993 (4 anos 7 meses)

Paço de Arcos, Portugal

Assessor do Chefe de departamento de manutenção. Principais responsabilidades::

- Coordenação de equipa de electricistas com responsabilidade de manutenção das instalações eléctricas da unidade militar em todas as suas componentes eléctrica, electromecânica e automação;
- Bobinagem de motores e transformadores.

# Formação acadêmica

Instituto Superior de Economia e Gestão / ISEG Pós Graduação, Gestão de Projectos · (2012 - 2013)

Instituto Superior de Engenharia de Lisboa / ISEL Licenciatura, Engenharia Electrotécnica · (2010)

Instituto Superior de Engenharia de Lisboa / ISEL Bacharelato, Energia e Sistemas de Potência · (1999)